【裁判字號】    89,易緝,61
【裁判日期】    890504
【裁判案由】    竊盜
【裁判全文】
臺灣臺中地方法院刑事判決                          八十九年度易緝字第六一號
    公  訴  人  臺灣台中地方法院檢察署檢察官
    被      告  甲○○
右列被告因竊盜等案件，經檢察官提起公訴（八十八年度偵字第六六一九號）及移送
併辦（台灣基隆地方法院檢察署八十九年偵字第七九一號、台灣苗栗地方法院檢察署
八十九年度偵緝字第三二號），本院判決如左：
    主  文
甲○○連續攜帶兇器竊盜，累犯，處有期徒刑壹年陸月，於刑之執行前令入勞動場所
強制工作參年；又對於公務員依法執行職務時，施強暴，累犯，處有期徒刑肆月。應
執行有期徒刑壹年捌月，於刑之執行前令入勞動場所強制工作參年。
    事  實
一、甲○○前於民國（下同）八十一年間因竊盜等案件經台灣高等法院判處有期徒刑
    十月確定，復於同年因竊盜等案件，經本院合併判處有期徒刑一年確定，嗣二案
    經定執行刑為一年八月，於八十三年二月二日假釋縮刑期滿執行完畢。仍不知悔
    改，復於八十四年間因偽造文書等案件，經本院判處有期徒刑一年十月，於八十
    六年四月三十日縮刑期滿執行完畢；又於同年間因竊盜等案件，經本院判處有期
    徒刑八月，於八十七年七月十四日刑期期滿執行完畢，屢犯不改，顯有犯罪之習
    慣。詎仍不知悔悟，復基於意圖為自己不法所有之概括犯意，先於八十七年九月
    一日凌晨五時許，在苗栗縣竹南鎮○○街口，見丁○○所有車號ＬＧ─九九三三
    號之自用小客車車門未上鎖，即開啟車門進入，再以該車內置放客觀上可對人之
    身體、生命造成傷害，可為兇器使用之一字起子一把，發動該車引擎而竊取之，
    得手後供已使用。嗣於同年十二月十五日下午四時許，甲○○駕駛上開贓車在台
    中縣外埔鄉○○村○○路六六七巷六十五號前為警查獲，惟甲○○趁隙棄車逃逸
    。詎甲○○承上揭意圖為自己不法所有之概括犯意，再於八十八年一月三十日上
    午八時三十分許，持其所有客觀上可對人之身體、生命造成傷害，可為兇器使用
    之螺絲起子一把，在台中縣大雅鄉○○路四０三巷十四號前，見韋吉川所有車號
    ＮＫ─七一四三號之自用小客車停放於該處，車門未上鎖，即進入車內後，以上
    開其所有之螺絲起子發動引擎而竊取之，得手後供己使用。
二、嗣於八十八年二月六日凌晨二時許，甲○○駕駛上開竊得車號ＮＫ─七一四三號
    之自用小客車停放在台北縣瑞芳鎮○○○路廿一號前，為警查覺該車係贓車，即
    在旁予以埋伏；同日凌晨四時五十分許，甲○○返回進入該贓車時，警員己○○
    、戊○○乃趨前（己○○在車前、戊○○在車後），由己○○出示識別證表明身
    分，示意甲○○下車受檢，詎甲○○竟拒絕受檢，旋即發動引擎準備逃離，戊○○即上前敲該車之玻璃示意其下車，而甲○○無視站立於車前警員己○○之安危
    ，仍駕駛該車往前移動，己○○遂對空鳴槍一發示警，惟甲○○竟即駕駛該自用
    小客車往站在前方之己○○衝撞而強行闖越，以此方式對執行職務之警員己○○
    施以強暴。幸己○○見狀即往旁閃避而未受傷，己○○、戊○○見甲○○加速逃
    逸，遂又對甲○○所駕駛之該贓車射擊三槍（其中二槍係己○○擊發，另一槍當
    係戊○○擊發），然仍被甲○○逃逸，後將該贓車棄置於台北縣瑞芳鎮瑞慶橋頭
    。嗣至同年月十日始甲○○始經警通知到案說明。
三、詎甲○○仍不知悔改，復承上揭意圖為自己不法所有之概括犯意，於八十八年十
    月二十九日凌晨零時許，在新竹縣新竹市○○○路與縣政三街口，見丙○○所有
    車號ＡＨ─八七七六號之自用小客車車門未上鎖，即開啟車門進入，再以該車內
    置放客觀上可對人之身體、生命造成傷害，可為兇器使用之起子一把，發動該車
    引擎而竊取之，得手後供己使用。嗣於同年十一月六日晚上八時許在基隆市○○
    區○○街四五四號前為警查獲上開車號ＡＨ─八七七六號之贓車。後因甲○○因
    竊盜案件為本院及台灣苗栗地方法院檢察署發布通緝，經警於八十九年一月二十
    三日在基隆市暖暖區碇內四五四號二樓查緝甲○○到案，經其主動供出上情。
四、案經台北縣警察局瑞芳分局報請台灣台中地方法院檢察署檢察官偵查起訴，及台
    北縣警察局大甲分局報請台灣台中地方法院檢察署檢察官呈請台灣高等法院檢察
    署檢察長核轉台灣苗栗地方法院檢察署檢察官（八十九年度偵緝字第三二號）及
    台北縣警察局瑞芳分局報請台灣基隆地方法院檢察署檢察官（八十九年度偵字第
    七九一號）移送併辦。
    理  由
一、右開竊盜之犯罪事實，業據被告甲○○坦承不諱，核與被害人丁○○、韋吉川之
    子乙○○、丙○○於警訊時指述之情節相符，並有車輛竊盜、車牌失竊資料個別
    查詢報表二份、贓物領據共三紙附卷可稽。是事証明確，其此部分之犯行堪予認
    定。
二、另訊據被告則矢口否認有右揭妨害公務之犯行，辯稱：伊不知攔阻之人係警員，
    又伊係因害怕才欲駕車離去，並無意衝撞警員云云。惟查：被告於警員己○○出
    示識別証表明身分後，仍駕車往站立於前方之己○○處行駛，經己○○對空鳴槍
    後，仍加速往前衝撞之事實，業經警員己○○、戊○○於偵查中到庭結証甚明，
    並有己○○所書之報告書一紙在卷足憑；且若非被告惟恐為警查獲，何必旋即駕
    車逃逸？足認被告辯稱不知係警員云云顯無足採。再按己○○當時係站立於車前
    ，衡情被告非注意車前狀況當無法駕駛汽車往前行駛，而其竟無視於站立車前之
    己○○安危猶駕車往前衝撞規避查緝，以此強暴方式妨害己○○公務之執行，所
    為即與刑法妨害公務罪之構成要件相當。是其前揭所辯，無非係事後避重就輕之
    詞，委無足採。事証明確，被告右揭妨害公務之犯行亦堪認定。
三、按被告三次竊盜車輛，分別係以一字起子或螺絲起子發動引擎為之，此業據被告
    供承在卷。而按一字起子或螺絲起子客觀上可對人之身體、生命造成傷害，可為
    兇器使用，且刑法第三百二十一條第一項第三款之罪，以行竊之時攜帶具有危險
    性之物為已足，並不以將該兇器自他地攜往行竊地為必要。被告攜帶可為兇器使
    用之起子竊盜，核其所為係犯刑法第三百二十一條第一項第三款之加重竊盜罪。
    公訴人認被告所為係犯刑法第三百二十條第一項之普通竊盜罪嫌，容有誤會，惟
    起訴被告犯罪之基本事實相同，爰依法變更起訴法條。又被告駕車衝撞執勤之員
    警，係犯刑法第一百三十五條第一項之妨害公務罪。其先後三次竊盜犯行，時間
    緊接，所犯罪名相同，顯係基於概括之犯意為之，為連續犯，爰依刑法第五十六
    條之規定論以一罪，並加重其刑。公訴人起訴意旨雖未敘及被告竊取車號ＬＧ─
    九九三三號及ＡＨ─八七七六號自用小客車之犯行，惟此部分與起訴部分既有連
    續犯之裁判上一罪關係，並經檢察官移送併辦，本院自得併予審理。其犯上開二
    罪，犯意各別，行為互殊，應予分論併罰。查被告於八十四年間因偽造文書等案
    件，經本院判處有期徒刑一年十月，於八十六年四月三十日縮刑期滿執行完畢；
    又於同年間因竊盜等案件，經本院判處有期徒刑八月，於八十七年七月十四日刑
    期期滿執行完畢，有台灣高等法院被告全國前案紀錄表一份在卷可稽，其於五年
    之內，再犯本件有期徒刑以上之罪，為累犯，應依刑法第四十七條之規定加重其
    刑，竊盜部分並遞加重其刑。爰審酌被告犯罪之動機、目的，前有竊盜前科，仍
    一再有竊盜犯行，顯無悔意及其犯後態度等一切情狀，就其所犯分別量處如主文
    所示之刑，並定其應執行刑。又查被告前於八十一年間因竊盜等案件經台灣高等
    法院判處有期徒刑十月確定，復於同年因竊盜等案件，經本院判處有期徒刑一年
    確定，經定執行刑為一年八月，於八十三年二月二日假釋縮刑期滿執行完畢。仍
    不知悔改，復於八十四年間因偽造文書等案件，經本院判處有期徒刑一年十月，
    於八十六年四月三十日縮刑期滿執行完畢；又於同年間因竊盜等案件，經本院判
    處有期徒刑八月，於八十七年七月十四日刑期期滿執行完畢，有前揭卷附之本院
    被告全國前案紀錄表可考，被告年輕力壯，非無謀生能力之人，惟於數年之間，
    一再犯案，本案部分且於為警查獲竊盜犯行經其到案說明後，於檢察官偵辦中再
    犯加重竊盜犯行，顯見其有犯罪之習慣，爰依竊盜犯贓物犯保安處分條例第三條
    第一項第一款、第四條、第五條第一項前段之規定，宣告應於刑之執行前令入勞
    動場所強制工作三年，以資矯正。末按被告竊取車號ＬＧ─九九三三號、ＡＨ─
    八七七六號所用之起子係取自被害人車上，非被告所有之物。另其竊取ＮＫ─七
    一四三號車所用之螺絲起子雖係其所有，惟並未扣案，無法証明現仍存在，爰均
    不在此宣告沒收，附此敘明。
據上論斷，應依刑事訴訟法第二百九十九條第一項前段、第三百條，刑法第五十六條
、第一百三十五條第一項、第三百二十一條第一項第三款、第四十七條、第五十一條
第五款，竊盜犯贓物犯保安處分條例第三條第一項第一款、第四條、第五條第一項前
段，罰金罰鍰提高標準條例第一條前段，判決如主文。
中    華    民    國      八十九      年       五       月      四     日
                                      臺灣臺中地方法院刑事第二庭
                                          法  官  吳  幸  芬
右正本證明與原本無異
如不服本判決，應於判決送達後十日內向本院提出上訴狀，上訴於臺灣高等法院臺中
分院( 須附繕本 )。
                                          書記官
中    華    民    國      八十九      年       五       月      六     日
附錄本案論罪科刑法條：
刑法第三百二十一條
犯竊盜罪而有左列情形之一者，處六月以上五年以下有期徒刑：
一、於夜間侵入住宅或有人居住之建築物、船艦，或隱匿其內而犯之者。
二、毀越門扇、牆垣或其他安全設備而犯之者。
三、攜帶兇器而犯之者。
四、結夥三人以上而犯之者。
五、乘火災、水災或其他災害之際而犯之者。
六、在車站或埠頭而犯之者。
前項之未遂犯罰之。
刑法第一百三十五條
對於公務員依法執行職務時，施強暴脅迫者，處三年以下有期徒刑、拘役或三百元以
下罰金。
意圖使公務員執行一定之職務或妨害其依法執行一定之職務或使公務員辭職而施強暴
脅迫者，亦同。
犯前二項之罪，因而致公務員於死者，處無期徒刑或七年以上有期徒刑。致重傷者，
處三年以上十年以下有期徒刑。


司法院資訊處製作；財團法人民間司法改革基金會備份。
